臺灣高等法院刑事附帶民事訴訟判決　96年度重附民上字第15號
上　訴　人　板橋律師公會
代　表　人　Ｙ○○　59歲（民國36年10月17日生）
　　　　　　　　　　　ANCE
上　訴　人　板橋律師公會籌備會
代　表　人　Ｙ○○　59歲（民國36年10月17日生）
　　　　　　　　　　　ANCE
上　訴　人　台北律師公會又名台灣律師公會
代　表　人　Ｙ○○　59歲（民國36年10月17日生）
　　　　　　　　　　　ANCE
上　訴　人　Ｙ○○　59歲（民國36年10月17日生）
　　　　　　　　　　　ANCE
被上訴人　　辛○○○專利法律事務所
兼上代表人　Ｈ○○
被上訴人　　Ｗ○○○事務所
兼上代表人　辰○○
兼上代表人　庚○○　57歲（民國38年6月1日生）
被上訴人　　常在國際法律事務所
兼上代表人　寅○○
兼上代表人　Ｉ○○
兼上代表人　戊○○
被上訴人　　偽台北律師公會(偽文北律)
被上訴人　　Ｂ○○○
兼上代表人　Ｋ○○
被上訴人　　偽中華民國律師公會全國聯合會(Ａ○○○○)
被上訴人　　台北縣政府
法定代理人　未○○
被上訴人　　Ｎ○○
被上訴人　　Ｎ○○之配偶
被上訴人　　Ｏ○○
被上訴人　　台北市政府
法定代理人　黃○○
被上訴人　　法務部
法定代理人　宙○○
被上訴人　　台灣台北地方法院檢察署檢察官
法定代理人　Ｚ○○
被上訴人　　內政部
法定代理人　午○○
被上訴人　　Ｏ○○之配偶
被上訴人　　長橋法律事務所
兼上代表人　卯○○
被上訴人　　Ｇ○○律師事務所
兼上代表人　Ｇ○○
被上訴人　　Ｔ○○律師事務所
被上訴人　　Ｔ○○
被上訴人　　永然聯合法律事務所
兼上代表人　巳○○
被上訴人　　為理法律事務所
兼上代表人　申○○
被上訴人　　Ｃ○○○法律事務所
兼上代表人　Ｊ○○
　　　　　　　　　　　號2樓
被上訴人　　Ｃ○○○法律事務所
兼上代表人　Ｓ○○
被上訴人　　癸○○○法律事務所
兼上代表人　ａ○○
被上訴人　　壬○○○法律事務所
兼上代表人　地○○
被上訴人　　Ｘ○○○事務所
兼上代表人　戌○○
被上訴人　　玄○○○法律事務所
兼上代表人　甲○○
被上訴人　　子○○○事務所
兼上代表人　Ｕ○○
被上訴人　　乙○○○法律事務所
兼上代表人　丙○○
被上訴人　　Ｐ○○○事務所
兼上代表人　Ｍ○○
被上訴人　　福匯律師事務所
兼上代表人　己○○
被上訴人　　Ｆ○○○法律事務所
兼上代表人　Ｒ○○
被上訴人　　宇○○○法律事務所
兼上代表人　Ｌ○○
被上訴人　　Ｅ○○○科技法律事務所
兼上代表人　丑○○
被上訴人　　雙榜法律事務所
　　　　　　　　　　　長安大樓
兼上代表人　酉○○
被上訴人　　理律法律事務所
兼上代表人　Ｖ○○
被上訴人　　華新科技股份有限公司
兼上代表人　Ｑ○○
被上訴人　　理得法律事務所
兼上代表人　丁○○
被上訴人　　建業律師聯合事務所
兼上代表人　天○○
被上訴人　　環球商務法律事務所
　　　　　　　　　　　2樓
兼上代表人　Ｄ○○
被上訴人　　臺灣臺北地方法院
法定代理人　亥○○
上列上訴人就原告Ｙ○○與被告間，因貪污治罪條例等附帶民訴
案件，不服臺灣板橋地方法院中華民國第一審附帶民訴判決（九
十五年度重附民更字第一號、九十五年度重附民六十九號），提
起上訴，本院判決如下：
    主  文
原判決關於原告Ｙ○○上訴部分撤銷，發回臺灣板橋地方法院。
板橋律師公會、板橋律師公會籌備會、台北律師公會又名台灣律
師公會上訴部分駁回。
    事  實
壹、上訴人即原告Ｙ○○上訴部分：
甲、上訴人方面：
一、上訴人Ｙ○○之上訴聲明及事實上之陳述，詳如附件所載。
二、證據部分則援用刑事訴訟之證據。
乙、被上訴人方面：
    被上訴人未提出書狀，亦未作何陳述。
貳、上訴人板橋律師公會、板橋律師公會籌備會、台北律師公會
    又名台灣律師公會上訴部分：
甲、上訴人方面：
一、上訴人Ｙ○○之上訴聲明及事實上之陳述，詳如附件所載。
二、證據部分則援用刑事訴訟之證據。
乙、被上訴人方面：
    被上訴人未提出書狀，亦未作何陳述。
    理  由
壹、撤銷（原告Ｙ○○上訴）部分：
一、按刑事訴訟法第四百九十條前段規定：「附帶民訴訟除本編
    有特別規定外，準用關於刑事訴訟之規定。」；又「附帶民
    事訴訟之判決，應以刑事訴訟之判決所依據之事實為據，但
    本於捨棄而為之判決者，不在此限。」，此亦為同法第五百
    條所明定。
二、查，本件上訴人即原告Ｙ○○在刑事訴訟程序告訴被告陳和
    順等人涉犯包括貪污治罪條例、組織犯罪條例、圖利、偽造
    文書、背信、侵占等罪，該刑事訴訟部分，業經本院以九十
    六年度上上訴字第二０六二號判決，撤銷原審「自訴不受理
    」之判決，並予發回原審法院；是本件上訴人即原告Ｙ○○
    之上訴，顯非無理由，自應由本院將此部分撤銷，發回原審
    法院另為適宜之裁判，並不經言詞辯論為之。
貳、上訴人板橋律師公會、板橋律師公會籌備會、台北律師公會
    又名台灣律師公會上訴駁回部分：
一、查原法院九十五年度重附民更字第一號及九十五年度重附民
    字第六十九號附帶民事訴訟案件，係由原告Ｙ○○提起，此
    有附於原法院卷宗附帶民事訴訟起訴狀可稽。
二、上訴人板橋律師公會、板橋律師公會籌備會、台北律師公會
    又名台灣律師公會，並非該附帶民事訴訟之當事人，竟提起
    本件上訴，應認其上訴為法律上不應准許，應予駁回。
參、據上論斷，應依刑事訴訟法第四百九十條前段、第三百六十
    七條前段、第三百六十九條第一項、第三百七十二條，判決
    如主文。
中　　華　　民　　國　　96　　年　　7 　　月　　30　　日
                  刑事第三庭審判長法  官  許國宏
                                  法  官  朱光仁
                                  法  官  許增男
以上正本證明與原本無異。
如不服本判決，應於收受送達後十日內向本院提出上訴書狀，其
未敘述上訴之理由者並得於提起上訴後十日內向本院補提理由書
（均須按他造當事人之人數附繕本）。
                                  書記官  葉金發
中　　華　　民　　國　　96　　年　　7 　　月　　30　　日
